臺灣高等法院刑事判決　　　　　　 95年度上更(一)字第779號
上　訴　人　臺灣士林地方法院檢察署檢察官
被　　　告　甲○○
選任辯護人　何兆龍律師
　　　　　　梁育純律師
被　　　告　戊○○
　　　　　　丙○○
　　　　　　丁○○
　　　　　　庚○○
　　　　　　乙○○
選任辯護人　許坤立律師
　　　　　　郭香吟律師
被　　　告　己○○
上列上訴人，因被告等違反廢棄物清理法案件，不服臺灣士林地
方法院91年度訴字第372號，中華民國92年2月27日第一審判決
（起訴案號：臺灣士林地方法院檢察署90年度偵字第5296號），
提起上訴判決後，經最高法院第一次發回更審，本院判決如下：
    主  文
上訴駁回。
    理　由
一、本案經本院審理結果，認第一審以被告等載運、回填營建剩
    餘土方之行為與修正前廢棄物清理法第22條第2項第4款之構
    成要件不合，應屬不罰，而諭知無罪之判決，核無違誤，應
    予維持，並引用第一審判決書所載之證據及理由（如附件）
    。
二、公訴人上訴意旨略以：(一)被告等未依內政部89年5月17日新
    修正「營建剩餘土方處理方案」之規定，領有運送憑證，並
    運往指定之土資場處理，其所清除、處理之土方仍屬廢棄物
    ，(二)其明知未依規定領有廢棄物清除、處理許可證書核備文
    件，仍擅將廢土載運至八仙樂園，違反廢棄物清理法犯行甚
    明云云。
三、經查：
　(一)被告等載運之工程剩餘土石方係受八仙樂園之委託，用以回
　  填在台北縣八里鄉○○○段下罟子小段91地號之樂園廣場，
    從事整地工程，以備樂園90年5月間辦理2001年八仙樂園越
    野車菁英賽之需，所載運之土石係載至特定地點八仙樂園供
    填土用，並無任意棄置傾倒等情，已據被告乙○○等供述綦
    詳，並有現場勘驗筆錄（原偵查卷第116－117頁），八仙樂
    園育樂股份有限公司90年4月19日八仙行字第90035號函影本
    及整建後之賽車場照片可稽 (見本審卷第89頁、92-94頁）
    。上開土石既無隨意棄置情況，自無污染環境或有嚴重污染
    之虞情事。亦無悖於行政院環境保護署91年11月19日環署廢
    字第91007815 5號及92年7月29日環署廢字第920049085 號
    函所示「於特定地方放置」之意涵。足證被告等所載運填土
    整地用之營建剩餘土石，顯非廢棄物清法所規範之廢棄物。
  (二)被告己○○、丁○○、丙○○、戊○○、庚○○均係從事砂
    石載運之大貨車司機，輾轉受託於被告甲○○、乙○○運載
    營建剩餘土石至八仙樂園作為賽車場整地之用，其等本身均
    非從事廢棄物清理業者，已據被告等分別供述綦詳，又己○○、丁○○、丙○○、戊○○、庚○○為大貨車司機，亦經
    公訴人查明認定在卷，足證被告等所辯非虛。被告等既非從
    事清理、處理廢棄物業務之人，則其運送營建剩餘土石自無
    須向直轄市、縣（市）主管機關或中央主管機關申請核發公
    民營廢棄物清理機構許可文件後，始得受託清除、處理之必
    要。尚非得以廢棄物清理法第46條第1項第4款即修正前第22
    條第2項第4款）規定處罰。
  (三)綜上所述，本件上訴為無理由，應予駁回。
四、被告庚○○經合法傳喚，無正當理由不到庭，爰不待其陳述
    逕行判決。
據上論斷，應依刑事訴訟法第368條、第371條、第373條，判決
如主文。
本案經檢察官許仲瑩到庭執行職務。
中　　華　　民　　國　　96　　年　　1 　　月　　30　　日
　　　　　　　　　刑事第六庭  審判長法　官　林堭儀
　　　　　　　　　　　　　　　　　  法　官  郭豫珍
　　　　　　　　　　　　　　　　　  法　官  莊謙崇
以上正本證明與原本無異。
如不服本判決，應於收受送達後十日內向本院提出上訴書狀，其
未敘述上訴之理由者並得於提起上訴後十日內向本院補提理由書
（均須按他造當事人之人數附繕本）。
                                    書記官　高柑柏
中　　華　　民　　國　　96　　年　　2 　　月　　1 　　日
